# 股改基准日后亏损

提问人：苹果宝贝 007 时间：2017-05-10 13:35:12
请教陈版及群内各位大神：
目前做一家软件企业拟挂新三板，公司规模较小，成立不到 3 年，前期研发投入多亏损大，因此未分配利润不高。现定 5 月 30 日为股改+挂牌基准日，
预计 5 月 30 日可满足净资产不低于实收资本条件。但 6 月公司将计提发放季度奖等等将导致未分配利润为负数。预计股改基准日至股改完成至少 1 个月时间请
教：股改基准日至股改完成期间亏损如何处理？是否存在风险？

回答人：chenyiwei
2 楼意见比较合理。否则如果股改实施日净资产小于基准日净资产，就不能认为是依据基准日经审计的账面净资产整体折股，影响投入资本完整性，所以应由全体发起人补足。另外在股改基准日审计中，应关注类似于此处的季度奖等负债计提的完整性。